

HABILIDADES

- API RESTful
- Webservices, Microservicios y SOAP
- Frameworks: Ionic, Angular, Vue.js, React Basico, .Net Core, C#
- Lenguajes: C, C++, C#, Java, Python, HTML, CSS, JavaScript, Typescript., SQL
- Bases de datos: MySQL, SQL Server, OracleDB, Firebase.
- Tecnologias: Git, IBM API Connect, Xampp, Bootstrap
- Metodologias: Ágil, SCRUM, Cascada
- Data Science: Bussiness Analitics, Estadistica,
 Machine Learning, Productivizacion. Tableau

ESTUDIOS

- Ingeniería en Sistemas Computacionales Instituto Tecnológico Nacional de México Campus Culiacán (2019-2023)
- Carrera Técnica en Programación CBTis 224 (2016-2019)

IDIOMAS

• Español: Nativo

• Ingles: Nivel C1/C2

Portugues: Nivel A1/A2

CONTACTO



+52 667 389-2461



theionicdiamond82@gmail.com uriartejesuseduardo@gmail.com



Jesús Eduardo Uriarte Avelar



TheIonicDiamond82



Thelonic Portafolio

Jesús Eduardo Uriarte Avelar

ING. EN SISTEMAS COMPUTACIONALES

ACERCA DE MÍ

Profesional apasionado con más de 5 años de experiencia, con un enfoque integral en desarrollo fullstack y una sólida formación en sistemas. Especializado en la creación de soluciones innovadoras en ingeniería informática, destacando por mi capacidad para trabajar en equipo y bajo presión. Me distingo por mi naturaleza autodidacta, siempre buscando superarme tanto profesionalmente como personalmente. Constantemente busco nuevos desafíos y oportunidades para aplicar mi creatividad y conocimientos en la vanguardia de la innovación tecnológica.

EXPERIENCIA LABORAL

SD Analyst - HT - DEVELO

NEORIS

2024 - Actualidad

Consultoria y analisis de solicitudes de desarrollo, desarrollo del software solicitado y creación de API's en API Connect IBM y otras tecnologias, brindando soluciones de calidad al cliente.

Desarollador FullStack - Trainee

NEORIS

2022 - 2024

Desarrollo web, ETL's, softwares documentados, API's con manejo de microservicios con la finalidad de optimizar procesos y dar soluciones al cliente.

Auxiliar en Programación

Valdez Baluarte 2019

Auxiliar temporal para el desarrollo de una aplicación encargada de monitorear la camiones de entrega mejorando la satisfaccion del cliente.

Técnico en programación

Castañeda & Asociados Bienes Raíces 2019 -2020

Desarrollo y administración de las landing pages, manejo del marketing en publicaciones de redes sociales y creación de contenido multimedia publicitario mejorando el trafico de clientes.

CERTIFICACIONES

- Cisco® CCNA Routing and Switching: Introducción a redes
- UNIR Diplomado en Soft Skills y Habilidades Directivas CURSOS
- -DS4B Tu Primera Semana Como Data Scientist
- -Curso de Programación en Python